臺灣基隆地方法院刑事判決　　　　　　　 94年度訴字第268號
公　訴　人　臺灣基隆地方法院檢察署檢察官
被　　　告　甲○○　男　29歲.
上列被告因毒品危害防制條例案件，經檢察官提起公訴（94年
度毒偵字第195、655號），本院合議庭裁定由受命法官獨任進行
簡式審判程序，判決如下：
    主  文
甲○○連續施用第一級毒品，處有期徒刑玖月，扣案之注射針筒
陸支沒收；又施用第二級毒品，處有期徒刑伍月。應執行有期徒
刑壹年，扣案之注射針筒陸支沒收。
    理  由
一、犯罪事實：
    甲○○前因施用第二級毒品案件，分別依本院89年度毒聲字
    第494號、89年度毒聲字第1371號裁定，二次送勒戒處所觀
    察、勒戒後，均認無繼續施用毒品之傾向，經臺灣基隆地方
    法院檢察署檢察官分別於民國89年5月31日、89年7月31日以
    89年度毒偵緝字第208號、89年度毒偵字第1683號不起訴處
    分確定。甲○○仍不知悔改，復基於施用第一級毒品之概括
    犯意，自93年3月間某日起至94年2月14日止，連續在其位於
    基隆市○○區○○路22巷8號居處及基隆市○○區○○路80
    巷30號等處所內，以將海洛因粉末加水稀釋後注射於靜脈血
    管之方式，以約每日施用3次之頻率，多次施用第一級毒品
    海洛因；甲○○又另行起意，於94年1月8日在其位於基隆市
    不詳地址友人住處內，以玻璃球盛裝安非他命結晶加以燒烤
    成煙後吸食之方式，施用第二級毒品安非他命1次。嗣經基
    隆市警察局第二分局警員於94年1月10日晚間9時20分許，在
    基隆市○○區○○路22巷8號執行搜索查獲，並扣得甲○○
    所有供施用毒品所用之注射針筒2支；又經基隆市警察局第
    三分局警員再於94年2月17日下午2時15分許，在基隆市○○
    區○○路80巷30號執行搜索查獲，並扣得其所有供施用毒品
    所用之注射針筒4支，因而查悉上情。
二、程序事項：
  (一)本件被告甲○○所犯並非死刑、無期徒刑、最輕本刑為3年
    以上有期徒刑之罪或高等法院管轄第一審案件，其於準備程
    序進行中，先就被訴事實為有罪之陳述，經告知其簡式審判
    程序之旨，並聽取公訴人及被告之意見後，本院合議庭依刑
    事訴訟法第273條之1第1項之規定，裁定由受命法官獨任進
    行簡式審判程序，合先敘明。
  (二)按犯毒品危害防制條例第10條之罪者，檢察官應聲請法院裁
    定令被告入勒戒處所觀察、勒戒，其期間不得逾2月；觀察
    、勒戒或強制戒治執行完畢釋放後，5年內再犯同條例第10
    條之罪者，檢察官應依法追訴；毒品危害防制條例第20條第
    1項、第23條第1項分別定有明文。查被告前因施用第二級毒
    品案件，經分別依本院89年度毒聲字第494號、89年度毒聲
    字第1371號裁定，二次送勒戒處所觀察、勒戒後，均認無繼
    續施用毒品之傾向，已於89年6月8日、89年8月14日執行完
    畢釋放，並經臺灣基隆地方法院檢察署檢察官分別以89年度
    毒偵緝字第208號、89年度毒偵字第1683號為不起訴處分確
    定，此有被告前案紀錄表、在監所資料報表各1份及上述不
    起訴處分書2份在卷可稽。被告於前述觀察、勒戒處分執行
    完畢後，被訴其復於5年內再犯毒品危害防制條例第10條第1
    、2項之罪名，依上開規定，其犯罪之訴追條件已經具備。
三、證據名稱：
　(一)被告自白：被告甲○○於本院準備程序及審理中自白上述犯
    罪事實，其任意自白核與下列事證相符，自應採為證據。
  (二)書證：
    1.台灣尖端先進生技醫藥股份有限公司出具之濫用藥物尿液
      檢驗報告書1份（附於94年度毒偵字第195號偵查卷第38頁
      ）暨毒品案件尿液檢體委驗單各1份（附於同偵查卷第5頁
      ）：被告於94年1月10日經警查獲後採集之尿液檢體（編
      號：94-二-026）經檢驗結果，呈甲基安非他命陽性反應
      及海洛因代謝物嗎啡陽性反應。
    2.台灣尖端先進生技醫藥股份有限公司出具之濫用藥物尿液
      檢驗報告書1份（附於94年度毒偵字第655號偵查卷第61頁
      ）暨毒品案件尿液檢體委驗單各1份（附於同偵查卷第5頁
      ）：被告於94年2月17日經警查獲後採集之尿液檢體（編
      號：000000-0）經檢驗結果，呈海洛因代謝物嗎啡陽性反
      應。
  (三)扣案物證：
    1.注射針筒2支（係基隆市警察局第二分局警員於94年1月10
      日晚間9時20分許在基隆市○○區○○路22巷8號執行搜索
      查獲，有搜索票、搜索扣押筆錄1份及照片2幀在卷可按，
      附於94年度毒偵字第195號偵查卷第14至22頁）。
    2.注射針筒4支（係基隆市警察局第三分局警員於94年2月17
      日下午2時15分許在基隆市○○區○○路80巷30號執行搜
      索查獲，有搜索票、搜索扣押筆錄1份及照片2幀在卷可按
      ，附於94年度毒偵字第655號偵查卷第28至32頁及第42頁
      ）。
  (四)綜上積極證據，上述犯罪事實已得確切之證明，被告犯行堪
    以認定，應依法論罪科刑。
四、論罪及科刑之理由：
  (一)查海洛因、安非他命分別係毒品危害防制條例第2條第2項第
    1、2款所定之第一、二級毒品。核被告甲○○所為，係犯毒
    品危害防制條例第10條第1項之施用第一級毒品罪及同條例
    第10條第2項之施用第二級毒品罪。被告施用第一、二級毒
    品前後，持有第一級毒品海洛因、第二級毒品安非他命之低
    度行為，應分別為其施用第一級、第二級毒品之高度行為所
    吸收，不另論罪。
  (二)被告先後多次施用第一級毒品之犯行，時間緊接，所犯係構
    成要件相同之罪名，顯係基於概括犯意反覆為之，為連續犯
    ，應依刑法第56條之規定，以施用第一級毒品一罪論，並依
    法加重其刑。
　(三)被告所犯上述連續施用第一級毒品罪及施用第二級毒品罪二
    罪間，行為不同，罪名有異，犯意各別，應予分論併罰之。
  (四)本院審酌海洛因、安非他命毒品對於人體會產生成癮性、依
    賴性，係足以危害個人健康及社會安全之管制藥物，被告經
    二次執行觀察、勒戒，猶不知戒除濫行施用毒品惡習，再犯
    本件施用毒品罪，深陷毒坑無法自拔，及其犯罪之自我麻醉
    動機、犯罪之手段、所生自我戕害結果及犯罪後坦承犯行之
    態度等一切情狀，分別量處如主文所示之刑，並定其應執行
    刑，以示懲儆。
  (五)扣案之注射針筒6支，為被告所有供其犯本件施用第一級毒
    品罪所用，業經被告於本院審理中供明，應依刑法第38條第
    1項第2款之規定宣告沒收之。
五、應適用之法條：
    刑事訴訟法第273條之1第1項、第284條之1、第299條第1項
    前段、第310條之2、第454條，毒品危害防制條例第10條第1
    項、第2項、第23條第2項，刑法第11條、第56條、第38條第
    1項第2款、第51條第5款。
六、上訴方式之曉示：
    如不服本判決，得於收受送達後10日內，向本院提出上訴書
    狀，上訴於臺灣高等法院。
本案經檢察官樊家妍到庭執行職務。
中　　華　　民　　國　　94　　年　　5 　　月　　6 　　日
                  刑事第一庭法　官  蔡岱霖
以上正本證明與原本無異。
對於本判決如有不服，應於收受送達後10日內，向本院提出上訴
書狀，上訴於臺灣高等法院，並按他造當事人之人數附具繕本。
中　　華　　民　　國　　94　　年　　5 　　月　　6 　　日
                      　　　書記官  明祖斌
附錄：
本判決論罪之法條全文
毒品危害防制條例第10條第1項、第2項：
施用第一級毒品者，處6月以上5年以下有期徒刑。
施用第二級毒品者，處3年以下有期徒刑。
